# 请教各位大虾销售折扣的处理

提问人：8899776 时间：2011-05-30 18:00:54
某公司销售政策为，如全年销售量超过 1 万件，则给予经销商10%价格折扣。在未达到约定的销售量之前，均按正常价格开票。 方式1 ：在未达到 1 万件销售量之前，全部按正常价格核算，在达到 1 万销售量的期间，确认以前期间应给予的销售折扣。 方式 2 ：在每期末（季度）根据预计经销商全年的销售量核算，即根据历史情况等因素预计某经销商全年如可超过 1 万件，则在该期间按折扣后的价格核算，年末，再根据实际销售量调整。 问题： 1 、以上两种方式哪种更合理？方案 2 好像在年度内各期间更加配比，但如果该经销商实际未达到销售要求，也需要调整以前期间确认的折扣金额。 2 、如采用方式 2 ，折扣价格与正常价格之间的差异如何核算？减少应收账款还是计入其他应付款？ 3 、还有没有更合理的核算方式？
[ 本帖最后由 8899776 于 2011-5-30 18:02 编辑 ]

回答人：chenyiwei
相对而言，方式 2 更为合理（当然会涉及到比较复杂的会计估计及其变更问题，对公司会计基础工作要求较高）。折扣价格与正常价格之间的差异可以暂挂预收帐款（如果未来将可抵顶采购款）或者其他应付款（如预计将返还现金）核算。

回答人：chenyiwei
回复 藤椅 8899776 的帖子 1 、可以理解为预收的下一次采购款。 2 、需要考虑如采用方式 1 ，对财务报表整体的影响是否重大，来确定方式 1 这一简化方式能否接受。如果返利的比例和金额较大，方法 1 应当是不能接受的。

提问人：yahmm 时间：2011-10-19 15:18:42
回复 chenyiwei 的帖子
如果是采购方怎么核算

回答人：chenyiwei
比照同一原则，按照对应的方式处理。当然采购方需根据本企业的需求计划、市场行情等合理预测对该供应商的采购量，作为会计核算的依据和基础。